# 融资租赁公司逾期拖回设备的会计处理

提问人：Waynechen33 时间：2023-05-23 22:12:30
A公司从事工程设备融资租赁业务。某客户C需要购买设备，融资租赁公司A向销售公司B支付全款，之后客户C每月向融资租赁公司支付本息，款项付清后机器所有权转移给客户。但客户C出现逾期情况时，融资租赁公司B在超出约定期限后，会将该设备拖回翻新再出售，并向客户C追偿出售价款和逾期款项的差额及翻新再出售发生的费用。想请问一下作为融资租赁A公司来说，出现逾期拖机时：1.是否需要确认存货？若确认存货，需要按什么价值入账？若以公允价值入账，但在较短时间内难以准确评估，应如何进行处理？
2.若确认存货，账面长期应收款及减值准备如何转销？
3.修缮再次出售后，向逾期客户C追偿时应如何进行账务处理？
公司目前的做法是从头到尾都不确认存货，当拖机设备出售时将实际出售价款和逾期款项之间的差额确认为实际发生的损失，向客户C追偿。

回答人：chenyiwei
A的业务模式实质上是向承租人提供融资，并据此赚取利息收入。从该业务模式的安排来看，租赁物只是债权的抵押物，A公司并不承担或享有其所有权上的风险和报酬，也不控制其使用，故按单纯融资模式进行会计处理是合适的，不应将租赁物确认为自身存货。